【裁判字號】    90,交抗,438
【裁判日期】    901031
【裁判案由】    違反道路交通管理處罰條例
【裁判全文】
臺灣高等法院交通事件裁定                          九十年度交抗字第四三八號
    抗告人即
    受處分人  順富水電工程有限公司
    代 表 人  甲○○
右抗告人因違反道路交通管理處罰條例案件，不服臺灣臺北地方法院中華民國九十年
九月二十八日裁定（九十年度交聲字第五四三號），提起抗告，本院裁定如左：
    主  文
抗告駁回。
    理  由
一、按汽車駕駛人，行車速度，超過規定之最高時速者，處新臺幣（以下同）一千二
    百元以上二千四百元以下罰鍰第四十條第一項定有明文。
二、查，本件受處分人即抗告人所有車號Ｘ九－三九一九號自用小客車，於民國 (下
    同）九十年一月二十二日十五時五十一分許，由代表人甲○○駕駛沿臺十六線道
    路往南投縣名間方向行駛，途經臺十六線六點五公里處超速行駛被警舉發之事實
    業據抗告人坦承不諱，並有警方採證照片附卷為證，。原法院因認「受處分人有
    違反道路交通管理處罰條例第四十條第一項規定之行為，依該條規定及逕行裁處
    異議人罰鍰新臺幣一千二百元」云云，核無不合。
三、抗告意旨雖以：按抗告人係因為子女突均感覺不適，為急於就醫及如廁而有超速
    行為；伊在山區，呼叫救護車不易，而在山區隨地便溺並非適法行為，非教育子
    女之道；再者，因在南投名間鄉，人生地不熟，怎知道哪裡有醫院？又附卷有於
    台中就醫時間之病歷可資參考，並非搪塞辯解，當日小孩身體確實有緊急危難之
    情事發生等語。惟查，抗告人代表人甲○○究係因為子女急於就醫或係為如廁而
    超速行駛，始終故意語焉不詳意圖矇混，所述是否真實，自容懷疑。復查，抗告
    人代表人甲○○之女詹詠而曾於九十年一月二十二日因「上呼吸道感染」（即俗
    稱感冒）至施永泰小兒科診應診，固有該醫院之診療紀錄在卷可稽（見原法院卷
    第十七頁）。然施永泰小兒科設在台中市○區○○里○○街二００號（見原法院
    卷第十五頁函）；而本件抗告人代表人甲○○於九十年一月二十二日十五時五十
    一分許，則係駕駛汽車沿臺十六線道路往南投縣名間方向行駛，途經臺十六線六
    點五公里處超速行駛被警舉發，有如前述，兩者地理位置之方向並不一致；且該
    處與設在臺中市之施永泰小兒科相距約有四十公里之遙，自無駕車遠赴四十公里
    外急診就醫之理；抗告意旨所辯急迫送醫之說，顯非事實。至於抗告意旨另謂「
    小孩如廁」乙節，衡情尚難認有急迫而須超速行駛之必要；自不足執為甲○○超
    速行駛之合法理由。本件抗告並無理由，應予駁回。
四、據上論結，應依道路交通案件處理辦法第二十六條、刑事訴訟法第四百十二條，
    裁定如主文。
中      華      民      國    九十      年      十      月    三十一    日
                              臺灣高等法院交通法庭
                                  審判長法  官   劉  景  星
                                        法  官   陳  志  洋
                                        法  官   陳  博  志
右正本證明與原本無異。
不得再抗告。
                                        書記官   陳  嘉  文
中      華      民      國      九十     年   十一    月      六        日


司法院資訊處製作；財團法人民間司法改革基金會備份。
